【裁判字號】    92,易,1307
【裁判日期】    920821
【裁判案由】    毒品危害防制條例
【裁判全文】
臺灣板橋地方法院刑事判決                        九十二年度易字第一三○七號
    公  訴  人  臺灣板橋地方法院檢察署檢察官
    被      告  甲○○
右列被告因違反毒品危害防制條例案件，經檢察官提起公訴（九十二年度毒偵字第八
四一號），本院判決如左：
    主  文
甲○○連續施用第二級毒品，累犯，處有期徒刑拾月。
    事  實
一、甲○○前曾於民國八十六年間因偽藥、違反麻醉藥品管理條例、竊盜、傷害等案
    件，分別經法院判處有期徒刑五月、四月、九月、三月確定，其後並定其應執行
    有期徒刑一年八月；復於八十七年間因搶奪、傷害、誣告、違反麻醉藥品管理條
    例等案件，分別經法院判處有期徒刑六月、四月、三月、六月確定，其後並定其
    應執行有期徒刑一年五月；其上開應執行之有期徒刑自八十六年七月二十二日起
    接續執行，應至八十九年二月二十五日執行完畢，其間於八十八年三月十八日假
    釋出監，其後又於八十八年間經撤銷假釋，應執行殘刑十月六日；其又分別於八
    十九年、九十年間因竊盜、施用毒品案件，經法院判處有期徒刑一年六月、五月
    確定，與上開撤銷假釋殘刑，自八十九年七月二十五日起接續執行，其間復於九
    十一年十二月三日假釋出監，至九十二年三月二十五日縮刑期滿執行完畢。其前
    另曾於八十八年間因施用毒品案件，經檢察官聲請本院裁定送觀察、勒戒後，認
    無繼續施用毒品傾向，由臺灣板橋地方法院檢察署檢察官於八十八年九月十六日
    以八十八年度毒偵字第六七五號為不起訴處分確定；復於八十八年間因施用毒品
    案件，再經檢察官聲請本院裁定送觀察、勒戒後，認有繼續施用毒品之傾向，經
    裁定送戒治處所施以強制戒治，其間於八十九年七月二十五日停止戒治付保護管
    束，於九十年一月十九日保護管束期滿，並經臺灣板橋地方法院檢察署檢察官偵
    查起訴，由本院以八十九年度板簡字第二二五號判處有期徒刑五月確定。詎其猶
    不知悔改，復再基於施用毒品之概括犯意，自九十二年一月底某日起至同年六月
    二十五日晚上八時許止，均在其臺北縣蘆洲市○○街三十八巷三十三弄十八號三
    樓住處，連續施用第二級毒品安非他命多次。嗣其因假釋中經臺灣板橋地方法院
    檢察署執行保護管束，於九十二年二月十二日上午十時三十五分許，經該署觀護
    人通知到署採集其尿液送驗後，驗有毒品安非他命陽性反應，復經檢察官起訴後
    拒不到庭由本院通緝，於九十二年六月二十七日下午六時四十五分許，在臺北縣
    蘆洲市○○街三十三巷口為警緝獲到案後，而查悉上情。
二、案經臺灣板橋地方法院檢察署自動偵查起訴。
    理  由
一、訊據被告甲○○對於右揭時地連續施用第二級毒品安非他命之犯罪事實坦承不諱
    ，並有臺灣檢驗科技股份有限公司出具之被告「濫用藥物尿液檢驗報告」一紙在
    卷可資佐證。又被告前曾於八十八年間因施用毒品案件，經檢察官聲請本院裁定
    送觀察、勒戒後，認無繼續施用毒品傾向，由臺灣板橋地方法院檢察署檢察官於
    八十八年九月十六日以八十八年度毒偵字第六七五號為不起訴處分確定；復於八
    十八年間因施用毒品案件，再經檢察官聲請本院裁定送觀察、勒戒後，認有繼續
    施用毒品之傾向，經裁定送戒治處所施以強制戒治，其間於八十九年七月二十五
    日停止戒治付保護管束，於九十年一月十九日保護管束期滿，並經臺灣板橋地方
    法院檢察署檢察官偵查起訴，由本院以八十九年度板簡字第二二五號判處有期徒
    刑五月確定在案，復有上開不起訴處分書、刑事判決及臺灣高等法院被告全國前
    案紀錄表在卷足憑。是被告三犯施用毒品罪，罪證明確，應予依法論科。
二、核被告甲○○上揭所為，係犯毒品危害防制條例第十條第二項之施用第二級毒品
    罪。其施用毒品前之持有毒品行為，應均為施用之高度行為所吸收，不另論罪。
    又其多次施用第二級毒品之行為，時間密接，犯罪構成要件相同，顯係基於概括
    犯意反覆為之，應依連續犯規定論以一罪，並加重其刑。公訴意旨雖僅敘及被告
    於九十二年二月十二日十時三十五分許採尿前九十六小時內某時一次之施用毒品
    犯行，漏未敘及其他多次之施用毒品行為，惟其漏未敘及之多次施用毒品行為部
    分，與起訴有罪部分，有上述連續犯之裁判上一罪關係，為起訴效力所及，本院
    自得併予審究。又被告前曾於八十六年間因偽藥、違反麻醉藥品管理條例、竊盜
    、傷害等案件，分別經法院判處有期徒刑五月、四月、九月、三月確定，其後並
    定其應執行有期徒刑一年八月；復於八十七年間因搶奪、傷害、誣告、違反麻醉
    藥品管理條例等案件，分別經法院判處有期徒刑六月、四月、三月、六月確定，
    其後並定其應執行有期徒刑一年五月；其上開應執行之有期徒刑自八十六年七月
    二十二日起接續執行，應至八十九年二月二十五日執行完畢，其間於八十八年三
    月十八日假釋出監，其後又於八十八年間經撤銷假釋，應執行殘刑十月六日；其
    又分別於八十九年、九十年間因竊盜、施用毒品案件，經法院判處有期徒刑一年
    六月、五月確定，與上開撤銷假釋殘刑，自八十九年七月二十五日起接續執行，
    其間復於九十一年十二月三日假釋出監，至九十二年三月二十五日縮刑期滿執行
    完畢，此有臺灣高等法院被告全國前案紀錄表在卷可稽，被告雖自上開案件徒刑
    執行完畢前即再犯，惟其於上開案件有期徒刑執行完畢後，五年內仍再連續犯本
    件有期徒刑以上之罪，仍為累犯，應依刑法第四十七條規定，遞加重其刑。爰審
    酌被告素行、對社會之危害及其犯罪後坦承之態度等一切情狀，量處如主文所示
    之刑。
據上論斷，應依刑事訴訟法第二百九十九條第一項前段，毒品危害防制條例第十條第
二項、第二十條第三項前段，刑法第十一條前段、第五十六條、第四十七條，判決如
主文。
本案經檢察官顏世翠到庭執行職務
中      華      民      國    九十二    年      八      月    二十一    日
                                    臺灣板橋地方法院刑事第六庭
                                        法  官  彭  全  曄
右正本證明與原本無異
如不服本判決，應於判決送達後十日內，向本院提出上訴狀
                                        書記官  梁  宜  庭
中      華      民      國    九十二    年      八      月    二十一    日
附錄本案論罪科刑法條全文：
毒品危害防制條例第十條：
施用第一級毒品者，處六月以上五年以下有期徒刑。
施用第二級毒品者，處三年以下有期徒刑。


司法院資訊處製作；財團法人民間司法改革基金會備份。
